【裁判字號】    98,交抗,351
【裁判日期】    981228
【裁判案由】    聲明異議
【裁判全文】
臺灣高等法院臺南分院交通事件裁定     98年度交抗字第351號
抗  告  人
即受處分人    甲○○
上列抗告人因違反道路交通管理處罰條例案件，不服臺灣臺南地
方法院中華民國98年10月30日裁定（98年度交聲字第620號）提
起抗告，本院裁定如下：
    主  文
抗告駁回。
    理  由
一、抗告意旨略以：(一)本案交叉路口係屬丁字型，並非十字路口
    。原先該號誌，由鹽水往下營（即北往西，並非北往南）紅
    燈時，同時具有箭頭向右→標誌，可向右行駛，但之後，箭
    頭向右標誌已被取消。如此現象，前後之定義又為何？難道
    非紅燈右轉之行為？(二)對於員警謝世福先生所開具之紅單，
    其載明為闖紅燈（北往南）及台南縣警局新營分局承辦員警
    彭淑敏小姐，其函覆亦載為直行通過，其二人之文字記載皆
    令人質疑，與現場實地路況號誌頗有出入。(三)為釐清本案究
    屬闖紅燈抑或紅燈右轉，抗告人請求法院暨相關單位實地勘
    查，以釋本案之疑惑云云。
二、按汽車駕駛人，行經有燈光號誌管制之交岔路口闖紅燈者，
    處1800元以上5400元以下罰鍰；汽車駕駛人有違反道路交通
    管理處罰條例第53條情形者，除依原條款處罰鍰外，並予記
    違規點數3點；道路交通管理處罰條例第53條第1項、第63條
    第1項第3款，分別定有明文。
三、抗告人甲○○固不否認於民國98年4月15日上午6時23分許，
    駕駛牌照號碼SW-3587號自小客車，行經設有燈光號誌管制
    之臺南縣新營市鐵線里台19甲線與南173線交岔路口之事實
    ，惟矢口否認有何「闖紅燈」之行為，並主張其乃紅燈右轉
    。經查：
  (一)抗告人於98年4月15日上午6時23分許，行經設有燈光號誌管
    制之臺南縣新營市鐵線里台19甲線與南173線交岔路口時有
    闖紅燈之違規行為，遭臺南縣警察局新營分局警員當場攔停
    製單舉發，有臺南縣政府警察局舉發違反道路交通管理事件
    通知單（下簡稱「舉發通知單」）在卷可佐（見原審卷第11
    頁）。且據證人即本件舉發員警謝世福於原審調查中到庭結
    證稱：「（問：當時異議人所駕駛自小客車是否從臺19甲線
    由北往南方向行駛【原裁定誤載為由南往北】？）是。」、
    「（問：臺19甲線在該交岔路口有無跟173縣道交會？）有
    。」、「（問：你是在臺19甲線北往南車道之右側經過交岔
    路口之右側攔下異議人？）是。」、「（問：也就是異議人
    從臺19甲線北往南行車管制號誌紅燈時通過交岔路口，繼續
    行駛臺19甲線？）是。」、「（問：臺19甲線往南行駛是在
    往下營方向嗎？）是。」等語（見原審卷第29頁），已詳予
    證述抗告人當時之違規行為明確。且抗告人於原審調查中時
    亦陳稱：「（問：當時你是在紅燈亮起來時行駛？）是的，
    但是我當時是紅燈右轉往下營方向行駛，不是往鐵線里往南
    方向行駛，我不是紅燈直行。」等語（見原審卷第28頁），
    故抗告人亦坦承其駕駛車輛通過交通號誌時為紅燈。綜上，
    證人謝世福上開證述內容，並無明顯違反經驗或論理法則之
    處，故證人謝世福之上開證述內容，以及其所記錄舉發之
    本件違規事實，經核應無不可採信之處。
  (二)抗告人於抗告意旨主張：台南縣新營市鐵線里台19甲線與南
    173 線非十字交岔路口，而係丁字路口，否認有於上開時地
    行經有燈光號誌管制之交岔路口闖紅燈之行為，而主張係紅
    燈右轉行為云云，惟查，依據舉發機關所提供違規地點位置
    現場圖、該違規地點衛星空照圖各1份及違規地點現場照片6
    張（見原審卷第47-50頁）觀之，本件違規地點即舉發現場
    之北往南行向應屬【倒Y字形】交岔路口，即由台19甲線分
    道為兩方向（一邊往下營，另一邊往鐵線里、南173線），
    是駕駛人由台19甲線往下營僅可直行而無右轉道路可行駛，
    且當由台19甲線往南至上開交岔路口時，往下營（即往右行
    ）或鐵線里（即往左行）方向為紅燈時，駕駛人兩方向均不
    可行駛，若違反紅燈號誌直行，應認係闖紅燈行為。又紅燈
    右轉乃係指十字交岔路口，當直行道路為紅燈號誌時，駕駛
    人雖未違反規定直行，然其卻於紅燈時右轉，而影響橫向車
    道行車安全之違規行為。因而抗告人辯稱其有違規行為應係
    紅燈右轉，容有誤解，且其未提出任何證據證明其對舉發員
    警之質疑為合理，亦難認其抗告為有理由。
四、綜上所述，本件抗告人駕駛上開車輛於上開時、地，行經設
    有燈光號誌管制設施之交岔路口闖紅燈之違規行為，事證已
    臻明確。原審法院同此認定，因而裁定駁回抗告人之聲明異
    議，核其採證、認事用法均無不當。抗告人徒憑個人主觀解
    釋，並以舉發警員誤判、舉證與事實不符等情提起抗告，漫
    詞指摘原裁定不當，依諸前揭各節說明並無可採，是本件抗
    告為無理由，應予駁回。
五、據上論斷，應依道路交通案件處理辦法第26條、刑事訴訟法
    第412條，裁定如主文。
中    華    民    國    98    年    12    月    28    日
                  刑事第一庭    審判長法  官  黃崑宗
                                      法  官  蔡長林
                                      法  官  陳顯榮
以上正本證明與原本無異。
不得再抗告。
                                      書記官  劉岳文
中    華    民    國    98    年    12    月    28    日


司法院資訊處製作；財團法人民間司法改革基金會備份。
